【裁判字號】    99,審訴,2225
【裁判日期】    990812
【裁判案由】    毒品危害防制條例
【裁判全文】
臺灣高雄地方法院刑事判決            99年度審訴字第2225號
公  訴  人  臺灣高雄地方法院檢察署檢察官
被      告  甲○○
上列被告因毒品危害防制條例案件，經檢察官提起公訴（起訴案
號：99年度毒偵字第2979號），被告就被訴事實為有罪之陳述，
經本院合議庭裁定由受命法官獨任進行簡式審判程序，判決如下
：
    主  文
甲○○施用第一級毒品，累犯，處有期徒刑壹年。又持有第一級
毒品，累犯，處有期徒刑貳月，扣案之第一級毒品海洛因壹包（
含袋，檢驗後淨重零點零壹公克）沒收銷燬。應執行有期徒刑
壹年壹月，扣案之第一級毒品海洛因壹包（含袋，檢驗後淨重零
點零壹公克）沒收銷燬。
    事  實  及  理  由
一、犯罪事實：
    甲○○前因施用毒品案件，經本院以89年度毒聲字第7542號
    裁定送觀察、勒戒後，認無繼續施用毒品之傾向，於民國89
    年10月11日執行完畢釋放，由臺灣高雄地方法院檢察署檢察
    官以89年度毒偵字第4901號為不起訴處分確定。於前開觀察
    、勒戒執行完畢釋放後5 年內，復因施用毒品案件，經本院
    以90年度訴字第2944號判處有期徒刑8 月、5 月，應執行有
    期徒刑1 年確定。又因施用毒品、詐欺、竊盜等案件，分別
    經本院以96年度訴字第5403號、97年度審簡字第8 號、97年
    度審簡字第1091號判處有期徒刑1 年2 月、4 月、3 月、3
    月確定，嗣經裁定定應執行有期徒刑1 年10月確定，於98年
    10月26日縮短刑期假釋出監並付保護管束，於99年2 月28日
    保護管束期滿，未經撤銷假釋視為執行完畢。詎未戒絕毒癮
    ，(一)復基於施用第一級毒品海洛因之犯意，於99年4 月27日
    11時許，在高雄縣旗山鎮南洲里石岩巷8 號住處，以針筒注
    射之方式，施用第一級毒品海洛因1 次。(二)另基於持有第一
    級毒品之犯意，於99年4 月29日14時許，在高雄縣署立旗山
    醫院附近，以新臺幣500 元之代價，向年籍不詳綽號「阿欽
    」之成年男子購買第一級毒品海洛因1 包（含袋，檢驗後淨
    重0.013 公克）而持有之。嗣於同年月29日14時50分許，在
    高雄縣旗山鎮鎮○○街水利會前，因形跡可疑為警盤查，甲
    ○○於有偵查犯罪權限之機關及公務員發覺其犯罪前，即主
    動交付藏放內褲內之上開海洛因1 包供警查扣，並自承其上
    述施用、持有第一級毒品犯行而接受裁判，復經其同意採尿
    送驗結果呈可待因、嗎啡陽性反應。
二、證據名稱：
    被告甲○○於本院審理時之自白，嫌犯代號與真實姓名對照
    表（代號：旗警102 號）、臺灣檢驗科技股份有限公司99年
    5 月12日濫用藥物尿液檢驗報告、高雄市立凱旋醫院高市凱
    醫驗字第13534 號濫用藥物成品檢驗鑑定書濫用藥物實驗室
    鑑定書各1 紙，高雄縣政府警察局旗山分局扣押筆錄暨扣押
    物品目錄表1 份，扣案之第一級毒品海洛因1 包（含袋，檢
    驗後淨重0.013 公克），臺灣高等法院被告前案紀錄表。
三、核被告上開所為，分別係犯毒品危害防制條例第10條第1 項
    施用第一級毒品罪及同條例第11條第1 項持有第一級毒品罪
    。被告持有所施用之第一級毒品海洛因部分，其持有之低度
    行為應被施用高度行為所吸收，不另論該部分之持有第一級
    毒品罪。被告所犯上開2 罪，犯意各別，行為互殊，應予分
    論併罰。被告有如前開犯罪科刑及執行紀錄，此有臺灣高等
    法院被告前案紀錄表1 份在卷可稽，其前受徒刑之執行完畢
    後，5 年以內故意再犯本件有期徒刑以上之2 罪，均為累犯
    ，應依刑法第47條第1 項之規定，各加重其刑。被告於遭警
    查獲後，乃於有偵查犯罪權限之機關及公務員發覺其犯罪前
    ，即主動交付藏放內褲內之上開海洛因1 包供警查扣並自承
    其上述施用、持有第一級毒品之犯罪事實，是被告此舉當認
    合於自首要件，爰依刑法第62條前段規定，就上開2 罪均減
    輕其刑，並均先加後減之。
四、爰審酌被告前經觀察、勒戒及刑罰之執行後，仍未能徹底戒
    絕毒品，再犯本件施用毒品罪，顯見其自制力不足，且其有
    多次毒品、竊盜等前科，素行不佳，有前開前案紀錄表可參
    ，惟念所犯施用毒品罪乃屬戕害自身身心健康行為，其行為
    本身對社會所造成之危害並非直接，反社會性之程度應屬較
    低，且其犯後已坦認犯行，並斟酌持有毒品之數量等一切情
    狀，分別量處如主文所示之刑，並定應執行刑。扣案之白色
    粉末1 包（含袋，檢驗後淨重0.013 公克），確屬第一級毒
    品海洛因無訛，此有高雄市立凱旋醫院高市凱醫驗字第1353
    4 號濫用藥物成品檢驗鑑定書濫用藥物實驗室鑑定書在卷可
    稽，而裝盛該第一級毒品海洛因之包裝袋1 只，其中亦含有
    無法析離之第一級毒品海洛因，均應依毒品危害防制條例第
    18條第1 項前段規定諭知沒收銷燬之；至鑑驗耗用之毒品海
    洛因既已滅失，即無庸再予宣告沒收銷燬，附此敘明。
據上論斷，應依刑事訴訟法第273 條之1 第1 項、第299 條第1
項前段、第310 條之2 、第454 條第1 項，毒品危害防制條例第
10條第1 項、第11條第1 項、第18條第1 項前段，刑法第11條、
第47條第1 項、第62條前段、第51條第5 款，判決如主文。
本案經檢察官李英霆到庭執行職務。
中    華    民    國    99    年    8    月    12     日
                  刑事第十庭  法  官  顏銀秋
以上正本證明與原本無異。
如不服本判決應於收受送達後10日內向本院提出上訴書狀，並應
敘述具體理由；如未敘述上訴理由者，應於上訴期間屆滿後20日
內向本院補提理由書（均須按他造當事人之人數附繕本）「切勿
逕送上級法院」。
中    華    民    國    99    年    8     月    12    日
                              書記官  林豐富
附錄論罪科刑法條
毒品危害防制條例第10條第1 項（施用第一級毒品罪）
施用第一級毒品者，處6月以上5年以下有期徒刑。
毒品危害防制條例第11條第1項（持有第一級毒品罪）
持有第一級毒品者，處 3 年以下有期徒刑、拘役或新臺幣 5 萬
元以下罰金。

司法院資訊處製作；財團法人民間司法改革基金會備份。
